【裁判字號】    95,訴,429
【裁判日期】    950412
【裁判案由】    毒品危害防制條例
【裁判全文】
臺灣臺中地方法院刑事判決               95年度訴字第429號
公  訴  人  臺灣臺中地方法院檢察署檢察官
被      告  甲○○
                    （現另案於臺灣臺中監獄執行中）
上列被告因毒品危害防制條例案件，經檢察官提起公訴（九十五
年度毒偵緝字第一一號）及移送本院併案辦理（九十五年度毒偵
字第一０六六號），被告於準備程序就被訴事實為有罪之陳述，
本院合議庭裁定由受命法官獨任逕行簡式審判程序，並予判決如
下：
    主    文
甲○○施用第一級毒品，累犯，處有期徒刑捌月；又連續施用第
二級毒品，累犯，處有期徒刑拾壹月；應執行有期徒刑壹年陸月
。
    犯罪事實
一、甲○○前於民國八十九年間，曾因違反毒品危害防制條例案
    件，由本院於八十九年十一月三日以八十九年度易字第三三
    三六號判處有期徒刑八月確定，後於九十年間，同因違反毒
    品危害防制條例案件，復經本院於九十一年二月六日以九十
    年度易字第三八二五號判處有期徒刑十月確定，嗣二案接續
    執行，其入監執行後，於九十二年三月四日因縮短刑期假釋
    付保護管束出監，甫在九十二年六月七日因假釋期滿視為執
    行完畢；其前於八十九年間，已另因施用毒品案件，經依本
    院裁定送強制戒治一年，嗣因其之戒治成效經評定合格，而
    於九十年一月十二日停止戒治處分之執行，原定強制戒治執
    行完畢之時間則為九十年八月二十三日；詎其仍不知戒絕，
    於前開強制戒治執行完畢後五年內，復基於施用第一級毒品
    海洛因之犯意，於九十四年二月一日某時，在其位於臺中縣
    豐原市○村路四七三之三號住處內，以將少許第一級毒品海
    洛因混入礦泉水稀釋後，注入注射針筒內，再以注射針筒注
    射血管之方式，施用第一級毒品海洛因一次。其復另基於施
    用第二級毒品甲基安非他命之概括犯意，自九十四年二月一
    日某時起至九十五年一月十一日十九時許止，分別在前揭位
    於臺中縣豐原市○村路四七三之三號住處及臺中縣豐原市○
    ○路百姓公廟內，均以將第二級毒品甲基安非他命置於玻璃
    球或錫箔紙上加熱燒烤，使之產生煙霧後，再以口鼻吸取其
    煙氣之方式，連續施用第二級毒品甲基安非他命多次（施用
    頻率為五至六日一次，起訴書誤繕甲○○係施用安非他命）
    。嗣甲○○各於九十四年二月二日十八時許及九十五年一月
    十二日十三時許，分別在友人陳明峰位於臺中縣豐原市○○
    ○街二二六巷三號住處及臺中縣豐原市○○路與圓環東路路
    口為警查獲，其二次為警查獲，且均經員警徵得其同意後，
    採集尿液送請鑑驗，因有嗎啡（毒品海洛因之代謝物）及安
    非他命、甲基安非他命呈現陽性反應，始由警進而查悉上情
    。
二、案經臺中縣警察局豐原分局移請臺灣臺中地方法院檢察署檢
    察官偵查起訴，暨臺中縣警察局報請同署檢察官偵查後，移
    送本院併案審理。
    理    由
一、上開事實，業經被告甲○○於本院訊問時均坦認不諱，而被
    告二次為警查獲後所採取之尿液，經先後送請詮昕科技股份
    有限公司及中山醫學大學附設醫院濫用藥物檢測中心檢驗結
    果，分別有嗎啡（毒品海洛因之代謝物）與安非他命、甲基
    安非他命呈現陽性反應，有尿液檢驗報告二份附卷可稽，足
    見被告上開自白，確與客觀事實相符，堪予採認。又被告前
    於八十九年間，已因施用毒品案件，經依本院裁定送強制戒
    治一年，嗣因其之戒治成效經評定合格，而於九十年一月十
    二日停止戒治處分之執行，原定強制戒治執行完畢之時間則
    為九十年八月二十三日，此有臺灣高等法院被告前案紀錄表
    及臺灣臺中地方法院檢察署全國施用毒品案件紀錄表在卷可
    查，是被告確有於強制戒治執行完畢後五年內，復行施用毒
    品之罪行。綜此，本件事證已臻明確，被告施用毒品海洛因
    及甲基安非他命之犯行，均堪以認定。
二、核被告甲○○所為：
（一）按海洛因、甲基安非他命分屬毒品危害防制條例第二條第
      二項第一款、第二款所指之第一級、第二級毒品，核被告
      甲○○所為，係犯毒品危害防制條例第十條第一項之施用
      第一級毒品罪、同法條第二項之施用第二級毒品罪。
（二）起訴意旨以被告甲○○經警方採集尿液，送往詮昕科技股
      份有限公司以酵素免疫分析法檢驗結果，係呈現第二級毒
      品甲基安非他命、安非他命陽性反應，因認被告係施用第
      二級毒品安非他命云云。惟查，施用安非他命者，其尿液
      中之代謝物為安非他命，依現行濫用藥物尿液檢驗作業準
      則，其濃度大於500ng/ml者，判定為安非他命陽性反應。
      施用甲基安非他命者，其尿液中之代謝物為甲基安非他命
      及安非他命，依現行濫用藥物尿液檢驗作業準則，其甲基
      安非他命濃度大於500ng/ml，且其代謝物安非他命濃度大
      於200ng/ml者，判定為甲基安非他命陽性反應；施用安非
      他命者，其尿液代謝物應為安非他命陽性反應，不會產生
      有甲基安非他命陽性反應。施用甲基安非他命者，其尿液
      代謝物會呈甲基安非他命及安非他命陽性反應；人體施用
      甲基安非他命後，在主要代謝物中未改變形態之甲基安非
      他命佔施用劑量達百分之四十三，而安非他命佔百分之五
      等情，有內政部警政署刑事警察局九十三年四月二十七日
      （九三）刑鑑字第０九三００八六二一三號函、行政院衛
      生署管制藥品管理局九十三年五月六日管檢字第０九三０
      ００三八九六號函、法務部法醫研究所九十三年四月二十
      八日法醫毒字第０九三０００一三一八號函及法務部調查
      局九十三年四月二十七日調科壹字第０九三００一五三０
      七０號函足憑，被告尿液代謝物同時有甲基安非他命及安
      非他命濃度的陽性反應，顯然係施用第二級毒品甲基安非
      他命，而非施用第二級毒品安非他命甚明，是檢察官此部
      分所指，容有誤認。
（三）被告甲○○施用前後持有第一級、第二級毒品之低度行為
      ，分別為其施用第一級毒品及施用第二級毒品之高度行為
      所吸收，均不另論罪。
（四）被告甲○○先後多次施用第二級毒品甲基安非他命之犯行
      ，時間緊接，犯罪構成要件相同，顯係基於概括犯意反覆
      為之，為連續犯，應依刑法第五十六條之規定論以一罪，
      並加重其刑。
（五）公訴意旨雖未敘及被告甲○○自九十四年二月一日某時後
      起至九十五年一月十一日十九時許止之多次施用毒品甲基
      安非他命犯行，然此部分犯行與前開已起訴且經認定有罪
      之施用毒品甲基安非他命部分，有連續犯之裁判上一罪關
      係，亦為起訴效力所及，復經檢察官移送併案辦理，本院
      自應併予審論之。
（五）另被告甲○○前於八十九年間，曾因違反毒品危害防制條
      例案件，由本院於八十九年十一月三日以八十九年度易字
      第三三三六號判處有期徒刑八月確定，後於九十年間，同
      因違反毒品危害防制條例案件，復經本院於九十一年二月
      六日以九十年度易字第三八二五號判處有期徒刑十月確定
      ，嗣二案接續執行，其入監執行後，於九十二年三月四日
      因縮短刑期假釋付保護管束出監，甫在九十二年六月七日
      因假釋期滿視為執行完畢，有前開臺灣高等法院被告前案
      紀錄表在卷可查，被告於有期徒刑執行完畢後，五年以內
      再犯本件皆為有期徒刑以上之二罪，均為累犯，俱應依刑
      法第四十七條之規定加重其刑，並就施用第二級毒品犯行
      部分遞加重之。
（六）被告甲○○所犯前開二罪間，犯意各別，罪名互殊，應分
      論併罰之。
三、爰審酌被告甲○○有前揭事實欄所載之前科紀錄，素行不佳
    ，其前已因施用毒品犯行經觀察勒戒及強制戒治，竟仍故態
    復萌，復行施用毒品不輟，無視於毒品對於自身健康之戕害
    及國家對於杜絕毒品犯罪之禁令，被告於本件施用毒品甲基
    安非他命歷時甚久；惟衡酌施用毒品係屬自戕行為，被告犯
    罪手段尚屬平和，亦未因此而危害他人，所生損害尚非鉅大
    ，且被告於犯後於本院審理時坦承犯行，尚見悔意之犯罪後
    態度，暨施用毒品者均有相當程度之成癮性及心理依賴，其
    犯罪心態與一般刑事犯罪之本質並不相同，應側重適當之醫
    學治療及心理矯治為宜等一切情狀，分別量處如主文所示之
    刑，並定其應執行之刑。公訴人雖於本院審理時對被告之施
    用第一級、第二級毒品犯行分別具體求處有期徒刑十月及一
    年二月，惟被告於本件施用第一級毒品海洛因僅一次，其施
    用第二級毒品甲基安非他命固歷時甚久，但頻率並非甚繁，
    本院於考量被告犯罪情節後，認對被告各處予如主文所示之
    刑罰，已足收懲儆之效，是檢察官具體求刑之刑度俱稍嫌過
    重，併述明之。
據上論斷，應依刑事訴訟法第二百七十三條之一第一項、第二百
九十九條第一項前段，毒品危害防制條例第十條第一項、第二項
，刑法第十一條前段、第五十六條、第四十七條、第五十一條第
五款，判決如主文。
本案經檢察官乙○○到庭執行職務。
中    華    民    國    95    年    4     月    12    日
                  刑事第四庭  法  官  陳思成
上正本證明與原本無異。
如不服本判決，應於送達後十日內向本院提出上訴狀（須附繕
本），上訴於臺灣高等法院臺中分院。
                              書記官  王嘉麒
中    華    民    國    95    年    4     月    12    日
附錄論罪科刑法條
毒品危害防制條例第十條
施用第一級毒品者，處六月以上五年以下有期徒刑。
施用第二級毒品者，處三年以下有期徒刑。


司法院資訊處製作；財團法人民間司法改革基金會備份。
